臺灣嘉義地方法院刑事判決
111年度交訴字第45號
公  訴  人  臺灣嘉義地方檢察署檢察官
被      告  籃瑩桑




上列被告因公共危險案件，經檢察官提起公訴（111年度調偵字
第269號），被告於準備程序進行中就被訴事實為有罪之陳述，
經告知簡式審判程序意旨並聽取公訴人及被告之意見後，本院合
議庭裁定由受命法官獨任進行簡式審判程序，判決如下：  
    主      文
乙○○犯駕駛動力交通工具發生交通事故致人傷害而逃逸罪，處有
期徒刑柒月。
    事實及理由
一、犯罪事實
    乙○○於民國111年2月22日下午2時32分許，駕駛車牌號碼000
    0-00號自用小貨車，沿嘉義縣○○鄉○○村○○路○○○○○○○○○○路00
    0號前時，疏未注意後方直行車即由內側車道右轉彎進入台
    灣中油股份有限公司大義路加油站，適有甲○○騎乘車牌號碼
    000-000號普通重型機車沿同向後方駛至該處，兩車因而發
    生擦撞致甲○○受有左膝及雙足擦傷等傷害（涉嫌過失傷害部
    分，另為不起訴處分）。乙○○於肇事後雖停車查看，然未對
    甲○○施以必要協助救護亦未報警處理，反基於肇事逃逸之犯
    意，逕行駛離現場加以逃逸。
二、證據名稱
  ㈠被告乙○○自白（偵卷第57頁至第60頁、本院卷第105頁）。
　㈡告訴人甲○○證述（警卷第1頁至第4頁、偵卷第57頁至第60頁
    ）。
　㈢證人黃○○證述（警卷第5頁至第8頁）、證人羅○○證述（警卷
    第9頁至第12頁）、證人籃○○證述（警卷第13頁至第17頁）
    。
  ㈣甲○○之天主教中華聖母修女會醫療財團法人天主教聖馬爾定
    醫院111年2月22日乙種診斷證明書（警卷第18頁）、道路交
    通事故現場圖、道路交通事故調查表㈠㈡（警卷第19頁至第21
    頁）、現場暨車損、傷勢照片（警卷第22頁至第40頁）、嘉
    義縣警察局中埔分局道路交通事故紀錄（通報）單（警卷第
    42頁）、查駕駛、車籍資料、車輛詳細資料報表（警卷第47
    頁至第50頁）。
三、論罪科刑
　㈠核被告所為，係犯刑法第185條之4第1項前段之駕駛動力交通
    工具發生交通事故致人受傷而逃逸罪。
　㈡被告構成累犯之事實及應加重其刑之事項，均應由檢察官主
    張並具體指出證明之方法後，經法院踐行調查、辯論程序，
    方得作為論以累犯及是否加重其刑之裁判基礎(最高法院刑
    事大法庭110年度台上大字第5660號裁定意旨參照)。本件檢
    察官已提出刑案資料查註記錄表、矯正簡表、臺灣嘉義地方
    檢察署執行指揮書電子檔紀錄（調偵卷第13頁至第41頁、第
    51頁至第53頁、第57頁至第59頁），用以舉證及說明被告構
    成累犯且有加重其刑之必要，本院審酌被告被告前因毒品危
    害防制條例案件，經臺灣高等法院臺南分院108年度聲字第 
    393號裁定應執行有期徒刑1年2月，抗告後經最高法院108年
    度台抗字第827號裁定抗告駁回確定；另因過失傷害案件，
    經本院以108年度嘉交簡字第984號判決判處有期徒刑4月確
    定，上開案件接續執行後已於109年7月30日因縮短刑期執行
    完畢出監，此有臺灣高等法院被告前案紀錄表可參且經被告
    確認無誤。被告於5年內故意再犯本件有期徒刑以上之罪，
    確為累犯，本院審酌被告犯罪情狀，認為如依累犯規定加重
    最低本刑，並不會使被告所受之刑罰超過其所應負擔之罪責
    ，也不會使其人身自由因此遭受過苛之侵害，與憲法罪刑相
    當原則及比例原則皆無抵觸，應依刑法第47條第1項規定加
    重其刑。至司法院釋字第775號解釋，依解釋文及理由之意
    旨，係指構成累犯者，不分情節，一律加重最低本刑，於不
    符合刑法第59條所定要件之情形下，致生行為人所受之刑罰
    超過其所應負擔罪責之個案，不符罪刑相當原則、比例原則
    。於此範圍內，在修正前，為避免發生上述罪刑不相當之情
    形，法院就該個案應裁量是否加重最低本刑；依此，該解釋
    係指個案應量處最低法定刑、又無法適用刑法第59條在內減
    輕規定之情形，法院應依此解釋意旨裁量不予加重最低本刑
    （最高法院108年度台上字第338號判決意旨參照），本案被
    告犯罪情節既無上開情事，尚無依上開解釋意旨裁量不予加
    重最低本刑之餘地，附此敘明。
　㈢爰審酌被告駕駛自用小貨車發生交通事故，告訴人因而受傷
    後，被告未施以必要之救護或報警、呼叫救護車到場處理，
    亦未留下可資聯絡之資料反逕自逃離現場，其行為可能導致
    告訴人錯失救護良機，易使交通事故所生危害擴大，惟考量
    被告偵查中即積極與告訴人成立調解，暨其自陳高中畢業之
    智識程度，與配偶離婚，育有2名子女其中1名尚未成年，接
    受強制戒治前從事人力仲介，獨居，家境勉持等一切情狀，
　　認被告請求量處有期徒刑6月仍失之過輕，茲量處如主文所
    示之刑(基於精簡裁判之要求，即使法院論以累犯，無論有
    無加重其刑，判決主文均無庸為累犯之諭知)。
據上論斷，依刑事訴訟法第273條之1第1項、第299條第1項前段
、第310條之2(依刑事判決精簡原則，僅記載程序法條)，判決如
主文。
本案經檢察官周欣潔提起公訴，檢察官楊麒嘉到庭執行職務。
中　　華　　民　　國　　111 　年　　6 　　月　　30　　日
                  刑事第八庭  法  官  盧伯璋
以上正本證明與原本無異。
如不服本判決應於收受判決後20日內向本院提出上訴書狀，並應
敘述具體理由；其未敘述上訴理由者，應於上訴期間屆滿後20日
內向本院補提理由書（均須按他造當事人之人數附繕本）「切勿
逕送上級法院」。告訴人或被害人如對於本判決不服者，應具備
理由請求檢察官上訴，其上訴期間之計算係以檢察官收受判決正
本之日期為準。　　　　　　　　　
中　　華　　民　　國　　111 　年　　6 　　月　　30　　日
                              書記官  曹瓊文
附錄本案論罪科刑法條全文：　　　　　　　　
刑法第185條之4
駕駛動力交通工具發生交通事故，致人傷害而逃逸者，處6 月以
上5 年以下有期徒刑；致人於死或重傷而逃逸者，處1 年以上7
年以下有期徒刑。
犯前項之罪，駕駛人於發生交通事故致人死傷係無過失者，減輕
或免除其刑。